臺灣臺北地方法院交通事件裁定　　　　　　　　　　九十三年度交聲字第八０八號
　　異議人即
　　受處分人　　朝輝國際股份有限公司
　　代 表 人　　王麗惠
右列受處分人因違反道路交通管理處罰條例案件，對於台北市交通事件裁決所於中華
民國九十三年八月九日所為之處分（原處分案號：北市裁三字第裁二二－ＡＣＵ四九
二四三四、ＡＣＵ四九二四三五號），聲明異議，本院裁定如左：
    主  文
異議均駁回。
    理  由
一、按汽車駕駛人，行經有燈光號誌管制之交叉路口闖紅燈者，處新台幣一千八百元
    以上五千四百元以下罰鍰，道路交通管理處罰條例第五十三條定有明文。再按汽
    車駕駛人，駕駛汽車有違反道路交通管理處罰條例之行為，經交通勤務警察或依
    法令執行交通稽查任務人員制止時，不聽制止或拒絕停車接受稽查而逃逸者，除
    按各該條規定處罰外，處三千元以上六千元以下罰鍰，道路交通管理處罰條例第
    六十條第一項亦有規定。
二、本件異議人即受處分人朝輝國際股份有限公司所有之車號ＣＩＶ－二九六號重機
    車於民國九十三年七月六日上午十時十分許，行經台北市○○街與忠孝西路有行
    車管制號誌之交岔路口時，遇紅燈未停，即紅燈右轉忠孝西路方向（北往西）行
    駛，為在該路口執勤之台北市政府警察局大同分局延平派出所警員郭文明發現，
    經手勢攔車示意停車受檢，而該駕駛人竟加速逃逸揚長而去，值勤員警見狀立即
    將車牌號碼記下，以受處分人有違反前揭道路交通管理處罰條例第五十三條及第
    六十條第一項規定之行為掣單舉發，嗣受處分機關代表人於應到案日期前向原處
    分機關提出申訴，然並未告知該機車之實際駕駛人，經原處分機關函請舉發機關
    調查結果，仍認受處分人所有之前揭車號車輛有前開違規行為，原處分機關乃依
    道路交通管理處罰條例第五十三條（裁決書贅引第一項）、第六十條第一項及違
    反道路交通管理事件統一裁罰基準表等規定，於九十三年八月九日分別各裁處一
    千八百元及三千元罰鍰。
三、受處分人否認有何違反道路交通管理處罰條例之行為，由上開機車使用人林見樺
    到庭辯稱：上開機車並未於舉發通知單所載時間行駛前揭地點，員警可能記錯車
    牌，且亦無照片顯示受處分人有任何違規行為等語。經查，依據證人即前開時地
    執勤之員警郭文明於本院調查時結證稱：當時其與李誠郎巡佐在執行勤務，站在
    塔城街、鄭州街之間的忠孝西路上，發現上開機車由塔城街紅燈右轉忠孝西路，
    其先用指揮棒去攔檢該部機車，駕駛人有看到，因為他有要靠邊停的跡象，但又
    騎出去，其遂記住他的車牌等語（見本院九十三年九月十四日筆錄），並有台北
    市政府大同分局派出所員警工作紀錄簿及台北市政府警察局電腦資料查詢紀錄簿
    影本各一紙在卷可稽，顯見前開ＣＩＶ－二九六號重型機車之駕駛人確有違規紅
    燈右轉，並發現警員攔停時拒絕受檢加速逃逸之事實，再參諸警員郭文明所證稱
    ：其與李誠郎巡佐同時記車牌，講出來的號碼都一樣，當時是上午十點十分許，
    天氣很好，而且駕駛人那時有靠過來，距離不到一公尺，其以為他要停下來，後
    來他就騎走了，其記住他的車牌是他要靠過來的時候等語（見同上筆錄），足認
    警員於取締當時與該違規機車距離甚近，應不致有車號誤認之情形。又交通警員
    掣單舉發違反道路交通管理處罰條例所列之違規事實，本質上為行政處分，係公
    務員基於職務上權力，依法就特定之具體事件所為具有公法上效果之單方行政行
    為，基於公務員為公法上行為具有公信力之原則，該行政處分當可被推定為真正
    ，其據以依法處分之事實認定亦為真正無誤，本此公信原則，乃立法者賦予行政
    機關制定違反道路交通事件統一裁罰標準及處理細則，使勤務警員得當機處分以
    達其維護交通秩序、安全之行政目的，反之，若謂公務員一切行政行為均需預留
    證據以證其實，則國家行政勢必窒礙難行，據此，刑事訴訟法就犯罪證據有關之
    規定中與屬行政秩序罰之交通違規裁罰本質不合之部分，自不在準用之列，從而
    ，異議人既未就執勤警員之舉發有誤提出相關證據以供調查，本院經查亦無任何
    證據足資證明其有捏造事實違法取締之情事，則執勤警員本其維護交通秩序、安
    全職責所為之舉發，自應受到合法、正確之推定。是本件異議人所有機車之違規
    行為堪予認定。
四、綜上所述，受處分人所有之前開重型機車確有在前揭時、地經駕駛人駕駛違規紅
    燈右轉及拒絕警員攔停逃逸之行為，原處分機關乃依前揭道路交通管理處罰條例
    第五十三條、第六十條第一項及違反道路交通管理事件統一裁罰基準及處理細則
    所訂之違反道路交通管理事件統一裁罰基準表之規定各裁處受處分人一千八百元
    及三千元之罰鍰，核無違誤，本件異議人之異議皆無理由，自應將其異議均予駁
    回。
據上論斷，應依道路交通案件處理辦法第十九條，裁定如主文。
中　　　華　　　民　　　國　　九十三　　年　　　十　　　月　　二十九　　日
                                      臺灣臺北地方法院交通法庭
                                          法  官  梁耀鑌
右正本證明與原本無異。
如不服本裁定，應於裁定送達後五日內向本院提出抗告狀。
                                          書記官  劉麗英
中　　　華　　　民　　　國　　九十三　　年　　 十一 　　月　　　二　　　日
